【裁判字號】    96,簡上,799
【裁判日期】    970131
【裁判案由】    侵占等
【裁判全文】
臺灣板橋地方法院刑事判決             96年度簡上字第799號
上  訴  人  臺灣板橋地方法院檢察署檢察官
被      告  丙○○
上列被告因業務侵占等案件，上訴人不服本院於民國96年8 月10
日以96年度簡字第5166號所為第一審刑事簡易判決（偵查案號：
96年度毒偵字第13073 號），經本院管轄第二審合議庭審理，判
決如下：
    主  文
上訴駁回。
    事實及理由
一、本件經本院管轄第二審之合議庭審理結果，認第一審以被告
    幹世泉係犯刑法第336 條第2 項之業務侵占罪及第342 條第
    1 項之背信罪，2 罪間係想像競合關係，而從一重之業務侵
    占罪處斷，判處有期徒刑6 月，並准以銀元300 元折算一日
    易科罰金，再依中華民國九十六年罪犯減刑條例第2 條第1
    項第3 款、第7 條、第9 條之規定，減為有期徒刑3 月，並
    准以銀元300 元折算一日易科罰金，經核其認事用法及量刑
    均無不當，應予維持，其餘引用第一審判決書記載之事實、
    證據及理由。
二、經查：被告於民國（下同）94年間受僱安家保全股份有限公
    司（下稱安家公司，代表人甲○○）擔任業務員，為從事業
    務之人，並負責於94年11月18日以新台幣（下同）20萬元之
    價格，與神寶工程有限公司（下稱神寶公司，按神寶公司之
    上游發包廠商為「國合營造事業股份有限公司」，下稱國合
    公司）簽立「後備司令部金六結射擊訓練場新建工程對講、
    監視、廣播系統合約書」，惟後神寶公司因故倒閉，國合公
    司即將神寶公司上開工程再發包予一澤企業有限公司（下稱
    一澤公司，代表人余建興）承做，被告明知安家公司就上開
    工程之價格，尚未與一澤公司達成共識，竟基於損害安家公
    司利益之意圖及為自己不法所有之意圖，先於95年9 月間，
    以15萬元之低價及其個人名義與一澤公司口頭約定承攬上開
    工程，再將安家公司所有原置放在上開金六結射擊訓練場新
    建工程現場之擴大機、麥克風、喇叭框、喇叭頭、變壓器、
    箱型喇叭、數位錄放影機、21吋螢幕、紅外線攝影機、對講
    總機、對講機、電源供應器等材料提供予其轉包之宏億公司
    （代表人林佩玲）施做，而全數侵占入己等情，業據被告於
    本院審理時供承不諱，核與告訴人安家公司代理人乙○○於
    偵查中及本院審理時指訴之情節及證人余建興、林佩玲、陳
    力群於偵查中證述之情節，均相符合，復有告訴人安家公司
    所提出上開「後備司令部金六結射擊訓練場新建工程對講、
    監視、廣播系統合約書」影本乙份、被告勞工保險卡影本乙
    紙、領料單影本2 紙、購料單影本5 張、報價單影本3 張，
    在卷可稽，已堪認定。雖被告辯稱其上開所為僅有違反安家
    公司之利益，惟並無侵占上開擴大機、麥克風、喇叭框、喇
    叭頭、變壓器、箱型喇叭、數位錄放影機、21吋螢幕、紅外
    線攝影機、對講總機、對講機、電源供應器等材料之犯行云
    云。惟上開擴大機、麥克風、喇叭框、喇叭頭、變壓器、箱
    型喇叭、數位錄放影機、21吋螢幕、紅外線攝影機、對講總
    機、對講機、電源供應器等材料，原係安家公司因與神寶公
    司簽立上開後備司令部金六結射擊訓練場新建工程對講、監
    視、廣播系統合約書後，為日後依約進行上開工程起見，由
    被告於94年11月24日自安家公司領出置放在上開金六結射擊
    訓練場新建工程現場者，是上開擴大機、麥克風、喇叭框、
    喇叭頭、變壓器、箱型喇叭、數位錄放影機、21吋螢幕、紅
    外線攝影機、對講總機、對講機、電源供應器等材料，自應
    仍屬安家公司所有，而被告僅係基於上開業務關係占有之而
    已，惟被告竟先於95年9 月間，以15萬元之低價及其個人名
    義與一澤公司口頭約定承攬上開工程，再將安家公司所有上
    開擴大機、麥克風、喇叭框、喇叭頭、變壓器、箱型喇叭、
    數位錄放影機、21吋螢幕、紅外線攝影機、對講總機、對講
    機、電源供應器等材料提供予其轉包之宏億公司（代表人林
    佩玲）施做，則被告顯有意圖為自己不法之所有，將上開擴
    大機、麥克風、喇叭框、喇叭頭、變壓器、箱型喇叭、數位
    錄放影機、21吋螢幕、紅外線攝影機、對講總機、對講機、
    電源供應器等材料全數易持有為所有，並提供予其轉包之宏
    億公司施做，而全數侵占入己之故意及犯行，至為灼然。被
    告上開所辯，顯係事後卸責之詞，自無足為有利被告認定之
    依據。原審以被告上開犯行事證明確，而援引刑法第2 條第
    1 項前段、第336 條第2 項、第342 條第1 項、10條第2 項
    、第55條、修正前第41條第1 項前段、罰金罰鍰提高標準條
    例第1 條前段、修正前第2 條、中華民國九十六年罪犯減刑
    條例第2 條第1 項第3 款、第7 條、第9 條之規定，並審酌
    被告本件犯罪之動機、目的、手段及其犯罪後之態度等一切
    情狀，量處有期徒刑6 月，再減為有期徒刑3 月，並准以銀
    元300 元折算一日易科罰金，經核其認事用法，尚無任何違
    誤，是上訴人以原審對被告之犯後態度不佳，亦未與告訴人
    安家公司和解，量刑顯然過輕云云，而提起本件上訴，揆諸
    上述，顯無理由，應予駁回。
據上論斷，應依刑事訴訟法第455 條之1 第3 項、第368 條、第
373 條，判決如主文。
本案經檢察官楊展庚到庭執行職務
中    華    民    國    97    年    1    月    31    日
                刑事第十二庭  審判長法  官  戴嘉清
                                    法  官  陳信旗
                                    法  官  林晏鵬
上列正本證明與原本無異。
本件不得上訴
                                    書記官  陳映孜
中    華    民    國    97    年    2     月    1     日


司法院資訊處製作；財團法人民間司法改革基金會備份。
